【裁判字號】    99,審訴,606
【裁判日期】    991013
【裁判案由】    違反毒品危害防制條例
【裁判全文】
臺灣新竹地方法院刑事判決             99年度審訴字第606號
公  訴  人  臺灣新竹地方法院檢察署檢察官
被      告  甲○○
上列被告因違反毒品危害防制條例案件，經檢察官提起公訴（99
年度毒偵字第902 號）後，經被告於本院準備程序中，就被訴事
實為有罪之陳述，經告知被告簡式審判程序之旨，並聽取檢察官
、被告之意見後，經本院合議庭裁定由受命法官進行簡式審判程
序，本院判決如下：
    主  文
甲○○施用第一級毒品，處有期徒刑柒月。又施用第二級毒品，
處有期徒刑月。應執行有期徒刑捌月。
    犯罪事實
一、甲○○前於民國93年間，因施用第一、二級毒品案件，經本
    院於93年11月5日以93年度毒聲字第315號裁定送觀察、勒戒
    後，因認有繼續施用毒品之傾向，再經本院於94年6 月15日
    以94年度毒聲字第243 號裁定令入戒治處所施以強制戒治，
    ，嗣因認無繼續戒治之必要，並於95年1 月6 日執行完畢釋
    放出所，嗣經臺灣新竹地方法院檢察署檢察官於95年1 月17
    日以95年度戒毒偵字第6 號為不起訴處分確定。
二、詎甲○○仍不知悔改，於前開強制戒治處分執行完畢釋放後
    5 年內，復基於施用第一級毒品海洛因之犯意，於99年5 月
    5 日上午11時30分許為警採尿時起往前回溯26小時內之某時
    ，在其位於新竹縣竹東鎮○○路207 號住處內，以將第一級
    毒品海洛因摻水置於注射針筒（未扣案）注射入體內之方式
    ，非法施用第一級毒品海洛因1 次；另基於施用第二級毒品
    甲基安非他命之犯意，於99年5 月5 日上午11時30分許為警
    採尿時起往前回溯96小時內之某時，在其友人鄭根昇位於新
    竹縣竹北市○○○路193 號住處內，以將第二級毒品甲基安
    非他命置於吸食器（未扣案）內燒烤後吸取煙霧之方式，非
    法施用第二級毒品甲基安非他命1 次。嗣經警於同日上午9
    時35分許，在新竹縣竹北市○○○路193 號內，持搜索票進
    入該址當場查獲，並扣得第一級毒品海洛因3 包（毛重分別
    為0.58公克、0.24公克、2.51公克）、鄭根昇所有供施用第
    一級毒品海洛因所用之未使用過之注射針筒20支、已使用過
    之注射針筒1 支及供其施用第二級毒品甲基安非他命所用之
    玻璃球5 個等物，經甲○○同意採集尿液送驗後，結果呈毒
    品嗎啡、可待因、甲基安非他命陽性反應，始查悉上情。
三、案經新竹縣政府警察局竹北分局報告臺灣新竹地方法院檢察
    署檢察官偵查起訴。
    理    由
一、程序部分：
    按除被告所犯為死刑、無期徒刑、最輕本刑為3 年以上有期
    徒刑之罪或高等法院管轄第一審案件者外，於前條第1 項程
    序進行中，被告先就被訴事實為有罪之陳述時，審判長得告
    知被告簡式審判程序之旨，並聽取當事人、代理人、辯護人
    及輔佐人之意見後，裁定進行簡式審判程序，刑事訴訟法第
    273條之1第1 項定有明文。本件被告甲○○所犯係死刑、無
    期徒刑、最輕本刑為3 年以上有期徒刑以外之罪，其於準備
    程序中就被訴事實為有罪之陳述，經告知簡式審判程序之旨
    ，並聽取公訴人及被告甲○○之意見後，本院合議庭認為適
    宜裁定由受命法官獨任進行簡式審判程序，合先敘明。
二、認定被告甲○○犯行所憑之各項證據：
（一）被告甲○○於偵查中之供述及於本院準備程序、簡式審判
      程序時之自白（見偵查卷第68頁，本院卷第21頁背面、25
      、25頁背面）：被告甲○○坦承其於99年5 月5 日上午11
      時30分許為警採尿時起往前回溯26小時內之某時以及99年
      5 月5 日上午11時30分許為警採尿時起往前回溯96小時內
      之某時，各有施用第一級毒品海洛因、第二級毒品甲基安
      非他命之犯行。
（二）新竹縣政府警察局竹北分局毒品犯罪嫌疑人尿液採驗作業
      管制紀錄、詮昕科技股份有限公司濫用藥物尿液檢驗報告
      （編號：00000000號）各1 份（見偵查卷第70、71頁）：
      被告甲○○於99年5 月5 日上午11時30分許在新竹縣政府
      警察局竹北分局三民派出所內所採集之尿液（檢體編號：
      北99192 號），經送詮昕科技股份有限公司以氣相層析質
      譜儀分析法檢驗後，確呈可待因、嗎啡、甲基安非他命陽
      性反應，其中可待因、嗎啡濃度各為1999ng/ml 、17782n
      g/ml，分別逾閾值濃度（均為300ng/ml）6 倍、59倍有餘
      ；另甲基安非他命之濃度為1570ng/ml ，亦逾閾值濃度（
      為500 ng/ml ）3 倍有餘；佐證被告甲○○於99年5 月5
      日上午11時30分許為警採尿時起往前回溯26小時內之某時
      、於99年5 月5 日上午11時30分許為警採尿時起往前回溯
      96小時內之某時，應各有施用第一級毒品海洛因、第二級
      毒品甲基安非他命1 次之犯行，核與被告甲○○所為之自
      白相符。
（三）按被告甲○○前於93年間，因施用第一、二級毒品案件，
      經本院於93年11月5日以93年度毒聲字第315號裁定送觀察
      、勒戒後，因認有繼續施用毒品之傾向，再經本院於94年
      6月15 日以94年度毒聲字第243 號裁定令入戒治處所施以
      強制戒治，嗣因認無繼續戒治之必要，並於95年1月6日執
      行完畢釋放出所，嗣經臺灣新竹地方法院檢察署檢察官於
      95年1 月17日以95年度戒毒偵字第6 號為不起訴處分確定
      等情，有臺灣高等法院被告前案紀錄表、刑案資料查註紀
      錄表及全國施用毒品案件紀錄表各1 份在卷可證。其於前
      開強制戒治執行完畢釋放後5 年內，再犯本件施用毒品之
      犯行，依毒品危害防制條例第23條第2 項規定，本院自應
      予以審理。
（四）綜上，被告甲○○本件犯行均至堪明確，均應依法予以論
      科。
三、論罪科刑：
（一）論罪：按海洛因、甲基安非他命屬毒品危害防制條例第2
      條第2 項第1 款、第2 款所定之第一級毒品、第二級毒品
      ，均不得非法持有、施用。是核被告甲○○於99年5 月5
      日上午11時30分許為警採尿時起往前回溯26小時內之某時
      ，在其位於新竹縣竹東鎮○○路207 號住處內，非法施用
      第一級毒品海洛因1 次之犯行，係犯毒品危害防制條例第
      10條第1 項之施用第一級毒品罪。另其於99年5 月5 日上
      午11時30分許為警採尿時起往前回溯96小時內之某時，在
      其友人鄭根昇位於新竹縣竹北市○○○路193 號住處內，
      非法施用第二級毒品甲基安非他命1 次之犯行，則係犯毒
      品危害防制條例第10條第2 項之施用第二級毒品罪。其持
      有第一級毒品海洛因及第二級毒品甲基安非他命後，進而
      施用，其持有之低度行為應為施用之高度行為所吸收，不
      另論以持有第一、二級毒品罪。
（二）數罪併罰：被告甲○○所犯施用第一、二級毒品罪，其犯
      意各別，行為互異，構成要件亦不同，自應分別論罪，合
      併處罰。
（三）量刑：爰審酌被告甲○○前有違反槍砲彈藥刀械管制條例
      、違反麻醉藥品管理條例、搶奪及毒品防治條例等案件之
      前案紀錄，有臺灣高等法院被告前案紀錄表1 份在卷可參
      ，雖不構成累犯，足徵其素行非佳，竟仍不知戒惕，再度
      違犯本件毒品危害防制條例第10條第1項、第2項之罪，無
      視於毒品對於自身健康之戕害及國家對於杜絕毒品犯罪之
      禁令；其犯罪之動機、目的單純；又施用毒品係自戕行為
      ，犯罪手段平和，亦未因此而危害他人，所生損害非大；
      再考之其於犯後坦承犯行，態度良好，並參諸施用毒品者
      均有相當程度之成癮性及心理依賴，其犯罪心態與一般刑
      事犯罪之本質並不相同，應側重以適當之醫學治療及心理
      矯治處遇為宜等一切情狀，分別量處如主文所示之刑，併
      定應執行刑，以示懲儆。
（四）不予沒收銷燬及沒收之說明：至為警於99年5月5 日上午9
      時35分許，在新竹縣竹北市○○○路193 號內，所扣得第
      一級毒品海洛因3包（毛重分別為0.58公克、0.24公克、2
      .51 公克，保管字號：99年度白保管字第147 號，扣押物
      品清單見本院卷第13頁）、鄭根昇所有供施用第一級毒品
      海洛因所用之未使用過之注射針筒20支、已使用過之注射
      針筒1支及甲基安非他命玻璃球5個等物（保管字號：99年
      度保管字第1258號，扣押物品清單見本院卷第14頁），被
      告甲○○堅決否認為伊所有，辯稱應該係另案被告鄭根昇
      或詹菘菖所有等語（見本院卷第25頁背面），且另案被告
      鄭根昇亦坦承為警所扣得之第一級毒品海洛因1 包（毛重
      為0.24公克）、未使用過之注射針筒20支、已使用過之注
      射針筒1支及甲基安非他命玻璃球5個等物為其所有之物等
      語（見偵查卷第17頁），另案被告詹菘菖亦坦承為警所扣
      得之第一級毒品海洛因2 包（毛重分別為0.58公克、2.51
      公克）為其所有之物等語（見偵查卷第25頁）；而本院依
      卷內相關事證尚無從確信該等扣案物均為被告甲○○所有
      ，且事涉另案被告鄭根昇、詹菘菖施用毒品犯行之重要證
      據，爰不另為沒收銷燬及沒收之諭知，附此敘明。
據上論斷，應依刑事訴訟法第273 條之1 第1 項、第299 條第1
項前段，毒品危害防制條例第10條第1 項、第2 項，刑法第11條
前段、第51條第5 款，判決如主文。
本案經檢察官洪期榮到庭執行職務。
中    華    民    國    99    年    10    月    13    日
                  刑事第九庭    法  官  劉兆菊
以上正本證明與原本無異。
如不服本判決應於收受判決後10日內向本院提出上訴書狀，並應
敘述具體理由。其未敘述上訴理由者，應於上訴期間屆滿後20日
內向本院補提理由書(均須按他造當事人之人數附繕本)「切勿逕
送上級法院」。
中    華    民    國    99    年    10    月    13    日
                                書記官  林兆嘉
附錄本案論罪科刑法條：
毒品危害防制條例第10條
施用第一級毒品者，處6月以上5年以下有期徒刑。
施用第二級毒品者，處3年以下有期徒刑。

司法院資訊處製作；財團法人民間司法改革基金會備份。
